【裁判字號】    95,訴,390
【裁判日期】    950921
【裁判案由】    違反槍砲彈藥刀械管制條例
【裁判全文】
臺灣苗栗地方法院刑事判決               95年度訴字第390號
公  訴  人  臺灣苗栗地方法院檢察署檢察官
被      告  甲○○
                    現於台灣台中監獄苗栗分監
指定辯護人  邢建緯 律師
被      告  乙○○
                      樓
                    現於台灣台中監獄苗栗分監
選任辯護人  龍其祥 律師
上列被告因違反槍砲彈藥刀械管制條例案件，經檢察官提起公訴
（95年度偵字第882 號），本院判決如下：
    主  文
甲○○共同未經許可，持有可發射子彈具有殺傷力之改造槍枝，
累犯，處有期徒刑參年陸月，併科罰金新台幣伍萬元，罰金如易
服勞役，以新台幣壹仟元折算壹日，扣案具殺傷力改造槍枝壹枝
（槍枝管制編號0000000000號）、具殺傷力土造子彈壹顆、具殺
傷力制式子彈伍顆、槍砲主要組成零件之槍管貳枝，均沒收。
乙○○共同未經許可，持有可發射子彈具有殺傷力之改造槍枝，
處有期徒刑壹年陸月，併科罰金新台幣貳萬元，罰金如易服勞役
，以新台幣壹仟元折算壹日，扣案具殺傷力改造槍枝壹枝（槍枝
管制編號0000000000號）、具殺傷力制式子彈伍顆、槍砲主要組
成零件之槍管貳枝，均沒收。
    事  實
一、甲○○曾因竊盜罪經本院判處有期徒刑6 月確定，並於民國
    92年11月19日執行完畢。甲○○明知未經主管機關許可，不
    得持有具有殺傷力之槍枝、子彈及槍砲主要組成零件，於94
    年10月初某日，以不詳方法取得具殺傷力仿WALTHER 廠PP K
    / S 型半自動手槍之改造手槍1 枝（槍枝管制編號00000000
     00） 、具殺傷力土造子彈2 顆（直徑約6.94mm金屬彈頭）
    、具殺傷力制式子彈5 顆（分別係口徑0.45吋制式子彈3 顆
    、口徑9m m制式子彈1 顆、口徑7.62mm制式子彈1 顆）、屬
    槍砲主要組成零件之槍管2 枝，連同其他不具殺傷力亦非屬
    槍砲主要組成零件之槍身、彈殼等物一批後，未經許可無故
    持有（除將具殺傷力土造子彈2 顆及2 顆不具殺傷力土造子
    彈，另放在苗栗縣後龍鎮○○里○○鄰○○路207 號住處房間
    外），並以5 只白色肥料袋分裝上開具殺傷力之槍枝1 枝、
    制式子彈5 顆、槍砲主要零組件之槍管2 枝及其他扣案物。
    乙○○亦明知未經主管機關許可，不得持有具有殺傷力之槍
    枝、子彈及槍砲主要組成零件，竟與甲○○基於持有上開槍
    枝、子彈及槍砲主要組成零件之共同犯意聯絡，於同年月12
    日晚上8 時許，以甲○○所駕車號H2－6169號自用小客車，
    自不詳地點將上開具殺傷力之槍枝、子彈及槍砲主要組成零
    件之槍管2 枝等物搬離，而共同持有，並載往苗栗縣後龍鎮
    大庄里柳樹灣141 號江國榮住處後面廢棄工寮內放置，嗣乙
    ○○於94年10月27日下午3 時許向警檢舉甲○○持有上開肥
    料袋內裝有改造槍、彈等物，且帶同警方至藏放地點，因而
    查獲上揭具殺傷力之槍枝、子彈及槍砲主要組成零件等物一
    批。復於同日下午6 時許，警方經甲○○之父江通富同意，
    在甲○○之苗栗縣後龍鎮○○里○○鄰○○路207 號住處房間
    ，查扣甲○○持有前開具殺傷力之土造子彈2 顆（直徑約6.
    94mm金屬彈頭）及游標卡尺1 支。
二、案經苗栗縣警察局苗栗分局報請臺灣苗栗地方法院檢察署檢
    察官偵查起訴。
    理  由
一、按被告以外之人於審判外之陳述，雖不符前4 條之規定，而
    經當事人於審判程序同意作為證據，法院審酌該言詞陳述或
    書面陳述作成時之情況，認為適當者，亦得為證據。當事人
    、代理人或辯護人於法院調查證據時，知有第159 條第1 項
    不得為證據之情形，而未於言詞辯論終結前聲明異議者，視
    為有前項之同意。刑事訴訟法第159 條之5 定有明文。查被
    告2 人、辯護人及檢察官於言詞辯論終結前，對於卷內被告
    以外之人警詢筆錄等證據，均未聲明異議，應視為已同意以
    之作為證據，且經本院審酌後，認無不適當之情形，則本院
    調查之卷內證據均有證據能力，合先敘明。
二、訊據被告甲○○固不否認持有上開具殺傷力之槍枝、子彈及
    槍砲主要組成零件，另於其房間內查獲之4 顆子彈，亦係伊
    所持有等情，惟辯稱：上開以白色肥料包裝之槍、彈係受被
    告乙○○要求，幫他自苗栗聯合天地大樓1 樓陽台，一起搬
    至苗栗縣後龍鎮大庄里柳樹灣14 1號江國榮住處後面廢棄工
    寮內放置，非自始即為伊所持有等語。被告乙○○固不否認
    於94年10月12日晚上8 時，有與甲○○一同搬運裝有上開槍
    彈之白色肥料袋5 只至上開工寮內放置等情，惟矢口否認有
    持有上開具殺傷力槍枝及子彈之犯行，辯稱：伊係事後始知
    悉袋子內裝有改造槍、彈等語。經查：
  (一)扣案之槍枝、子彈及零組件，經送請內政部警政署刑事警察
    局鑑定，該局95年3 月23日刑鑑字第0950014030號槍彈鑑定
    書之鑑定結果為：「二、送鑑子彈：(三)、貳顆，認均係具直
    徑約6.94mm金屬彈頭之土造子彈，經採樣壹顆試射，可擊發
    ，認具殺傷力。七、送鑑改造手槍壹枝（槍枝管制編號0000
    000000），認係仿WALTHER 廠PPK / S 型半自動手槍製造之
    槍枝換裝土造金屬槍管而成之改造手槍，機械性能良好，可
    擊發適用子彈，認具殺傷力。九、送鑑子彈伍顆，鑑定情形
    如下：(一)參顆，認均係口徑0.45吋制式子彈，認均具殺傷力
    。(二)壹顆，認係口徑9mm 制式子彈，認具殺傷力。(三)壹顆，
    認係口徑7.62mm制式子彈，認具殺傷力。」，有該局鑑定書
    1 份附卷可稽（見偵字第882 號偵查卷第102 至117 頁）。
    另主要組成零件部分，經內政部刑事警察局保安組認定，上
    開鑑定報告中除具殺傷力之槍枝及子彈外，其中照片五十（
    即鑑定報告編號十一、(五)）槍管2 枝，認定屬86年11月24日
    台內景字第8670683 號公告之槍砲彈藥主要組成零件，亦
    有內政部95年8 月17日內授警字第0950871168號函文附卷可
    佐（見本院卷第67頁）。
  (二)另扣案上開槍、彈及零件，經警在其中改造槍枝之大彈匣採
    得指紋1 枚，送請內政部警政署刑事警察局鑑驗結果，該指
    紋與被告甲○○指紋卡左中指之指紋相符，有該局94年12月
    6 日刑紋字第0940183168號鑑驗書1 份附卷可稽（見偵字第
    882 號偵查卷第56頁）。又上開具殺傷力之土造子彈2 顆，
    係在苗栗縣後龍鎮○○里○○鄰○○路270 號，被告甲○○住
    處房間查獲等情，業據證人即被告甲○○父親江通富於警詢
    證稱：警方在我兒子房間內查獲子彈4 顆（其中2 顆經鑑定
    具殺傷力），游標尺1 支，皆為我兒子甲○○所有等語（見
    偵字第882 號偵查卷第38頁），足認被告甲○○自白持有上
    開具殺傷力之槍枝、子彈及槍砲主要組成零件等情與事實相
    符。
  (三)被告乙○○與被告甲○○共同搬運上開5 只白色肥料袋，至
    苗栗縣後龍鎮大庄里柳樹灣14 1號江國榮住處後面廢棄工寮
    內放置，且於放置前已知肥料袋內裝有包括具殺傷力槍枝、
    子彈等物乙節，業據被告乙○○於警詢供稱：94年10月12日
    晚上8 時，甲○○叫我坐上他車，他把我載到苗栗縣後龍鎮
    大庄里柳樹灣141 號前，我協助甲○○將放置在後車箱內用
    肥料袋子裝著之5 袋東西一起抬下來，放置在苗栗縣後龍鎮
    大庄里柳樹灣14 1號後面工寮裡等語（見偵字第88 2 號 偵
    查卷第26頁），證人即被告甲○○於本院具結證稱：這些包
    裝打開後是我跟乙○○一起打包，乙○○在搬東西時，知道
    是槍等語（本院卷第107 、108 頁）。又協助他人搬運物品
    時，於搬運之初即會詢問所搬運之物為何，而被告甲○○亦
    無隱瞞之情形，是證人即被告甲○○證稱，被告乙○○在搬
    運時已知悉肥料袋內有改造槍、彈等物，應可採信。
  (四)被告乙○○雖辯稱：在搬運時不知袋子內裝有改造槍枝及子
    彈等語。惟員警查獲扣案由白色肥料袋包裝之槍、彈等物，
    係由被告乙○○舉發，是被告乙○○於警員查獲前已知白色
    肥料袋內裝有扣案改造槍、彈等物。而被告乙○○於警詢時
    供稱：在苗栗市○○路遇到甲○○，甲○○叫我坐他車，要
    我幫忙搬東西，回程中我詢問甲○○，剛才你要我協助搬運
    的是什麼東西，甲○○告訴我是改造槍枝、子彈等語（見偵
    字第882 號偵查卷第26頁），另被告乙○○於偵查中檢察官
    訊問時卻供稱：甲○○打電話叫我幫忙搬東西，聽到甲○○
    跟朋友聊天，才發現（是改造槍、彈），朋友是誰已經忘記
    等語（見偵字第882 號偵查卷第128 頁）。被告乙○○所稱
    搬運後始知悉袋內裝有改造槍、彈之方式，先稱係經詢問被
    告甲○○所搬運之物為何，由被告甲○○告知，後改稱係因
    聽到被告甲○○跟朋友聊天才發現，前後供述不一，足認被
    告乙○○所辯搬運完畢後始知悉肥料袋內裝有改造槍、彈等
    物乙節，不足採信。又被告乙○○既供稱有詢問被告甲○○
    係協助搬運何物，自應係於協助搬運之初即詢問，而被告甲
    ○○對被告乙○○之詢問亦無隱瞞，並明白告知所搬運之物
    係改造槍、彈等物，是被告乙○○於搬運之初已知悉白色肥
    料袋內裝有改造槍枝、子彈等物，洵堪認定。
  (五)被告甲○○於警詢時雖曾供稱：「（你與乙○○前往江國榮
    後方廢棄工寮放置槍械乙○○知情嗎？）乙○○不知情。」
    等語（見偵字第882 號偵查卷第21頁），惟證人即被告甲○
    ○於本院具結證稱：「（提示偵卷第21頁，你說乙○○不知
    情，是否你要掩飾你知道那是槍枝？）是。（是因為在警察
    局，你一開始說你不知道？）是。」（見本院卷第109 頁）
    ，足認被告甲○○於警詢所稱被告乙○○不知情等語，係被
    告甲○○為掩飾自身犯行，所為不實之供述，尚不足採為有
    利於被告乙○○之認定。
  (六)再被告甲○○於偵查中就扣案槍、彈等物之來源，先於警詢
    時供稱：係劉志隆於94年5 月初打電話叫我去他家載走，他
    告訴我該批槍械就放置在他家後方50公尺處，墳墓前方坡坎
    下方，我於94年10月初與乙○○兩人駕駛自小客車，前往將
    該批槍枝拿到車上放置，然後於94年10月27日與乙○○搬到
    江國榮住處後方工寮放置等語（見偵字第882 號偵查卷第21
    頁）。偵查中檢察官訊問時被告甲○○改稱：東西是林雯盛
    的（筆錄誤載為林文盛），有一天我和乙○○在一起，林雯
    盛打電話來說要搬東西，我就和乙○○一起過去幫忙，林雯
    盛有過去找乙○○，叫我配合製作筆錄，說不知道手提袋內
    裝有槍彈等語（見偵字第882 號偵查卷第132 、133 頁）。
    本院審理時被告甲○○又稱：是乙○○打電話給我，叫我去
    聯合天地大樓搬東西，搬的東西放在他女朋友1 樓住處陽台
    上，當初乙○○告訴我是劉志隆，所以在檢察官那邊我才說
    是劉志隆的，之前會說林雯盛，是因為林雯盛也有去過乙○
    ○那邊等語（見本院卷第100 至101 、110 頁）。然證人林
    雯盛於偵查中證稱：認識甲○○，不認識乙○○，沒有在去
    年10月份請甲○○在聯合天地大樓搬一個手提袋，查獲的槍
    彈不是我交給甲○○等語（見偵字第882 號偵查卷第165 頁
    ）。被告甲○○於警詢、檢察官訊問及本院審理時所為之供
    述均不一致，且均於先前供述遭其他證據推翻後，再翻異前
    詞，另為不同之供述，是被告甲○○就扣案改造槍、彈等物
    來源之供述，均難採信。再者，被告2 人共同將以肥料袋包
    裝之扣案槍彈，搬至江國榮住處後廢工寮放置，係由被告甲
    ○○主導，且江國榮係被告甲○○之親戚等情，業據證人江
    國榮於警詢時證稱：我與甲○○是同宗祠親戚，目前也是附
    近鄰居，乙○○我不認識，是甲○○主導將該裝有槍械之肥
    料袋放置在廢工寮，因為我不認識乙○○，乙○○不可能詢
    問我要將東西放置在我後方廢工寮等語（見偵字第882 號偵
    查卷第33、36頁），應認該等由肥料袋包裝之扣案槍彈，係
    被告甲○○以不詳方式取得後，再與被告乙○○自不詳地點
    ，共同持有而搬至上開廢工寮放置。
  (七)又被告乙○○於偵查中雖供稱：係從聯合天地大樓5 樓樓梯
    口搬走扣案槍彈等語（見偵字第882 號偵查卷第166 頁），
    然被告乙○○於警詢時供稱：94年10月12日20時，在苗栗市
    ○○路遇到甲○○，甲○○叫我坐上他所駕駛之紅色喜美小
    客車，他要我幫忙搬東西，我坐上他的車後，他把我載到苗
    栗縣後龍鎮大庄里柳樹灣141 號前，甲○○打開後車廂，要
    我協助將放置在後車廂內5 個用肥料袋裝的東西抬下來放置
    等語（見偵字第882 號偵查卷第25至26頁），是被告乙○○
    就自何處與被告甲○○共同搬運肥料袋所裝之改造槍彈等物
    ，前後供述亦不一致。又將屬違禁物之改造槍枝及子彈，置
    於非隱密處，且有住戶進出經過之聯合天地大樓5 樓樓梯口
    ，亦不符常情，足認被告乙○○所述自聯合天地大樓5 樓樓
    梯口搬走乙節，亦不足採信。被告2 人就此既均未據實陳述
    ，故僅足認被告2 人有自不詳地點，共同搬走上開肥料袋所
    裝之扣案改造槍枝、子彈及槍管等物。
  (八)按刑法第62條所謂自首，係以犯人在犯罪未發覺前，向該管
    公務員自承犯罪，而受法律之裁判為要件。查上訴人雖託人
    向警察派出所報案，但否認其有過失致人於死之犯行，業為
    原判決理由所敘明，如屬無訛，則上訴人並未自承犯罪而受
    裁判甚明，顯與自首之要件不合（參見最高法院70年度台上
    字第5498號判決要旨）。查被告乙○○於94年10月27日下午
    3 時許，至苗栗縣警察局苗栗分局文山派出所，係檢舉被告
    甲○○持有槍械，被告乙○○當時亦稱係於放置完畢回程時
    ，始發現先前搬取之肥料袋內裝有改造槍枝及子彈等物，被
    告乙○○自始均否認有持有或寄藏改造槍彈之犯行，顯無自
    承犯罪之行為，是被告乙○○所為不符刑法自首之要件，起
    訴書認被告乙○○符合刑法第62條自首之要件，尚有未洽。
三、論罪科刑：
  (一)被告行為後，中華民國刑法於94年2 月2 日總統華總一義字
    第09400014901 號令修正公布，並自95年7 月1 日施行。
    刑法第28條規定業經修正公布，修正前之規定為：「二人以
    上共同實施犯罪之行為者，皆為正犯」，修正後之規定為：
    「二人以上共同實行犯罪之行為者，皆為正犯」。本案被告
    等所為，不論依修正前、後刑法第28條規定，均成立共同正
    犯，依刑法第2 條第1 項前段，自應適用行為時即修正前之
    刑法第28條規定。其中關於罰金最低額部分，依修正後刑
    法第33條第5 款規定為「罰金：新臺幣1 千元以上，以百元
    計算之」，較舊法所定罰金最低額為銀元1 元以上為重，依
    刑法第2 條第1 項規定，以修正前有利於被告。關於累犯
    部分，本件被告所為係故意犯罪，被告甲○○於有期徒刑執
    行完畢後5 年以內，再故意犯本件有期徒刑以上之罪，不論
    依修正前之刑法第47條，或修正後之刑法第47條第1 項之規
    定，均構成累犯，對被告而言並無有利或不利之情形，自不
    生新舊法比較之問題，應逕依修正前之刑法第47條，論以累
    犯，並加重其刑。易服勞役規定部分，修正前刑法第42條
    第1 項、第2 項、第3 項原規定「罰金應於裁判確定後兩個
    月內完納，期滿而不完納者，強制執行，其無力完納者，易
    服勞役；易服勞役以1 元以上3 元以下，折算1 日，但勞役
    期限不得逾六個月；罰金總額折算逾6 個月之日數者，以罰
    金總額與6 個月之日數比例折算。」，且修正前罰金罰鍰提
    高標準條例第2 條亦規定「依（修正前）刑法第41條易科罰
    金或第42條第2 項易服勞役者，均就其原定數額提高為1 百
    倍折算1 日；法律所定罰金罰鍰數額未依本條例提高倍數，
    或其處罰法律無罰金刑之規定者，亦同。」，亦即依新法修
    正前，易服勞役部分係以300 元以上900 元下折算1 日。而
    在95年7 月1 日修正施行後，修正為刑法第42條第1 項、第
    3 項、第5 項則規定「罰金應於裁判確定後2 個月內完納，
    期滿而不完納者，強制執行，其無力完納者，易服勞役。但
    依其經濟或信用狀況，不能於2 個月內完納者，得許期滿後
    1 年內分期繳納。遲延1 期不繳或未繳足者，其餘未完納之
    罰金，強制執行或易服勞役；易服勞役以新臺幣1 千元、2
    千元或3 千元折算1 日，但勞役期限不得逾1 年；罰金總額
    折算逾1 年之日數者，以罰金總額與1 年之日數比例折算。
    」，並將原罰金罰鍰提高標準條例第2 條之規定刪除，是以
    新法係將易服勞役折算標準統一為1 千元、2 千元、3 千元
    。比較修正前後易服勞役之折算標準，以修正後之規定較有
    利於被告。又刑法第59條之規定，為法院就刑之裁量及酌
    減審認標準見解之明文化，非屬法律之變更（最高法院95年
    第8 次刑庭會議決議參照），自無新舊法比較之問題。經本
    院綜合比較上開罰金刑最低額、罰金易服勞役之結果，以新
    法之規定較有利於被告，應以新法對被告有利，自應依刑法
    第2 條第1 項但書之規定，適用修正後之刑法第33條第5 款
    、第42條第2 項之規定。
  (二)核被告甲○○、乙○○所為，均係犯槍砲彈藥刀械管制條例
    第8 條第4 項之未經許可持有具殺傷力之改造槍枝罪、同條
    例第12條第4 項之未經許可持有具殺傷力子彈罪、同條例第
    13條第4 項之未經許可持有槍砲主要零組件罪。被告2 人係
    共同持有，非為他人寄藏，起訴書認被告2 人亦有寄藏扣案
    槍彈之行為，尚有誤解。被告2 人就事實欄一之(一)持有具殺
    傷力改造槍枝1 枝、具殺傷力制式子彈5 顆（具殺傷力土造
    子彈2 顆，被告乙○○未共同持有）、槍砲彈藥主要組成零
    件之槍管2 枝，具有犯意聯絡與行為分擔，為共同正犯。被
    告2 人均係1 行為同時犯上開未經許可具殺傷力改造槍枝、
    具殺傷力子彈、槍砲彈藥主要組成零件等罪，為一行為觸犯
    數罪名，屬想像競合犯，應依刑法第55條之規定從一重之未
    經許可持有具殺傷力改造槍枝一罪處斷。另被告甲○○有如
    事實欄所載有期徒刑執行完畢之情形，有臺灣高等法院被告
    前案紀錄表1 份附卷可稽，其於5 年以內再故意犯本件有期
    徒刑以上之罪，為累犯，應依修正前刑法第47條之規定加重
    其刑。又被告乙○○雖有與被告甲○○共同持有上開具殺傷
    力槍枝1 枝、子彈5 顆（除於甲○○住處查獲之2 顆具殺傷
    力子彈外）及槍砲彈藥主要組成零件之槍管2 枝，然被告乙
    ○○持有之時間，僅自94年10月12日晚上8 時許在某不詳處
    所起，至共同搬到苗栗縣後龍鎮大庄里柳樹灣141 號江國榮
    住處後面廢棄工寮放置止，是被告乙○○持有之時間甚為短
    暫，又觀諸被告乙○○事後已向警方檢舉並因此查獲扣案槍
    、彈，顯見其與被告甲○○共同持有該等槍、彈等物，係因
    一時失慮而觸重典，是依被告乙○○之犯罪情節，縱處以法
    定最輕本刑3 年有期徒刑，仍屬失之過苛而不近情理，不免
    予人情輕法重之感，亦難謂符合罪刑相當性及比例原則，是
    其犯罪情狀相較於法定之重刑，在客觀上足以引起一般人之
    同情，情節尚堪憫恕，爰依修正後刑法第59條之規定，酌量
    減輕其刑。爰審酌被告2 人犯罪之動機、目的、犯罪之手段
    、持有扣案槍、彈對社會治安危害重大，被告甲○○犯後雖
    坦承犯行，惟供詞反覆，浪費有限之司法資源，被告乙○○
    犯後供出持有槍彈之放置地點，供警查獲，防止該等具殺傷
    力之槍、彈危害社會治安，然未能全部坦承犯行等一切情狀
    ，分別量處如主文所示之刑，併科罰金部分並分別諭知易服
    勞役之折算標準，以示懲儆。
  (三)扣案具殺傷力仿WALTHER 廠PPK / S 型半自動手槍之改造手
    槍1 枝（槍枝管制編號0000000000）、鑑定後剩餘具殺傷力
    土造子彈1 顆（原查獲4 顆，經送鑑試射1 顆具殺傷力，另
    2 顆不具殺傷力）、具殺傷力制式子彈5 顆、屬槍砲主要組
    成零件之槍管2 枝，均屬違禁物，應依刑法第38條第1 項第
    1 款之規定予以宣告沒收；至於內政部警政署刑事警察局為
    鑑定而採樣試射之1 顆具殺傷力之土造子彈，既經鑑驗試射
    擊發已不具子彈之功能，與扣案不具殺傷力之其餘物品，均
    非屬違禁物，無從併予宣告沒收，附此敘明。
據上論斷，應依刑事訴訟法第299 條第1 項前段，槍砲彈藥刀械
管制條例第8 條第4 項、第12條第4 項、第13條第4 項，刑法第
11條前段、第2 條第1 項但書、修正前刑法第28條、第55條、修
正前刑法第47條、修正後刑法第59條、修正後刑法第42條第3 項
前段、第38條第1 項第1 款，判決如主文。
本案經檢察官陳佞如到庭執行職務。
中    華    民    國    95    年    9     月    21    日
                  刑事第三庭    審判長法  官  柳章峰
                                      法  官  林卉聆
                                      法  官  吳國聖
以上正本與原本無異。
如不服本判決，應於判決送達後10日內向本院提出上訴狀（應附
繕本）。告訴人或被害人如對於本判決不服者，應具備理由請求
檢察官上訴，其上訴期間之計算係以檢察官收受判決正本之日期
為準。
中    華    民    國    95    年    9     月    21    日
                                      書記官  歐明秀
附錄法條：
槍砲彈藥刀械管制條例第8條第4項：
未經許可，持有、寄藏或意圖販賣而陳列第 1 項所列槍枝者，處
 3 年以上10年以下有期徒刑，併科新臺幣700 萬元以下罰金。
槍砲彈藥刀械管制條例第12條第4項：
未經許可，持有、寄藏或意圖販賣而陳列子彈者，處5 年以下有
期徒刑，併科新台幣300 萬元以下罰金。
槍砲彈藥刀械管制條例第13條第4項：
未經許可，持有、寄藏或意圖販賣而陳列第1 項所列零件者，第
6 月以上5 年以下有期徒刑，併科新台幣300 萬元以下罰金。第


司法院資訊處製作；財團法人民間司法改革基金會備份。
